【裁判字號】    92,交聲,426
【裁判日期】    920930
【裁判案由】    聲明異議
【裁判全文】
臺灣臺南地方法院交通事件裁定                    九十二年度交聲字第四二六號
    移送機關  交通部公路總局嘉義區監理所新營監理站
    受處分人  甲○○
    即異議人
右列受處分人因違反道路交通管理處罰條例案件，對於交通部公路總局嘉義區監理所
新營監理站民國九十二年六月廿七日所為之裁決處分（處分案號：新監裁違字第裁七
三—ＺＢ0000000號），聲明異議，本院裁定如左：
    主  文
異議駁回。
    理  由
一、聲明異議意旨略以：如附件聲明異議狀所載。
二、按汽車行駛於高速公路或設站管制之道路，而不遵管制之規定者，處汽車駕駛人
    新臺幣三千元以上六千元以下罰鍰，並記違規點數一點。又汽車違反道路交通管
    理事件有以科學儀器取得違規證據資料，足資認定其違規事實之情形，當場不能
    或不宜攔截製單舉發者，得逕行舉發之；至前項逕行舉發，應記明車輛牌照號碼
    、車型等可資辨明之資料，查明汽車所有人姓名或名稱、住址，並以該汽車所有
    人為被通知人製單舉發之。道路交通管理處罰條例第三十三條第一項、第六十三
    條第一項第一款及第七條之二分別訂有明文。
三、經查：
（一）、本件受處分人即異議人甲○○所有之車牌號碼Ｓ四－七八五八號自小客車於
        民國九十二年四月二十八日中午十二時二分許，有經人駕駛以時速一百一十
        六公里之速度，行經最高速限時速一百公里之國道一號高速公路南向三百一
        十二公里三百公尺處，違規超速行駛超過最高速限十六公里，經自動測速照
        相器偵測而拍照等情，內政部警政署國道公路警察局第五警察隊依前開道路
        交通管理處罰條例逕行舉發，有內政部警政署國道公路警察局第五警察隊公
        警局交字第ＺＥ0000000號舉發違反道路交通管理事件通知單、違規
        超速照片各乙紙在卷可稽，異議人亦不否認，是異議人有於前開時、地駕車
        超速違規等情應可認定。
（二）、本件受處分人即異議人甲○○雖辯稱：交通資訊板宣導九十二年四月十五日
        起高速公路速限全面調整，何以電詢結果卻是僅有局部路段調整，致誤認速
        限而違規，因而遭受舉發云云。惟查，國道一號高速公路速限調整確係自本
        年（九十二年）四月十五日零時起實施，全線速限調整為一百公里，有內政
        部警政署國道公路警察局第五警察隊九十二年六月二十四日公警國五交訴字
        第０九二０００一六六０號書函在卷可資為憑，是異議人所駕車行駛之上開
        路段，速限仍為時速一百公里，而異議人於前開違規時、地之行車速度經科
        學儀器測得時速為一百一十六公里，已如前述，仍屬超速，是異議人所辯顯
        係卸詞，不足採信。
（三）、綜上所述，本件受處分人即異議人甲○○有於右述時、地，違規超速行駛之
        事實，既可認定，則移送機關即交通部公路總局嘉義區監理所新營監理站據
        此引用前開道路交通管理處罰條例第三十三條第一項、第六十三條第一項第
        一款及第七條之二等規定，裁處異議人罰鍰新臺幣三千元整，於法並無不當
        ，異議人異議為無理由，應予駁回。
四、據上論斷，應依道路交通案件處理辦法第十九條，裁定如主文。
中      華      民      國    九十二    年      九      月      三十    日
                              臺灣臺南地方法院交通法庭
                                      法  官  洪士傑
右正本證明與原本無異。
如不服本裁定應於送達後五日內向本院提出抗告狀。
                                      書記官  陳金堂
中      華      民      國    九十二    年      九      月      三十    日


司法院資訊處製作；財團法人民間司法改革基金會備份。
